# 冻结基本户存款怎么披露

提问人：1163818212 时间：2019-02-12 08:13:03
请问一下，基本户存款因为被财产保全，冻结了，距离解冻期还有 6 个月，应该怎么披露呢？现金流量表里怎么处理？

回答人：chenyiwei
被冻结的存款不能自由支取，不属于现金及现金等价物。因为冻结期限不足一年，故在资产负债表中仍可以列作银行存款，但需在附注中作为 “所有权或使用权受到限制的资产” 披露。
在现金流量表中，应于该款项被冻结时，作为一项 “支付的其他与经营活动有关的现金”。日后解冻时，作为 “收到的其他与经营活动有关的现金”。